臺灣板橋地方法院刑事判決　　　　　　　96年度訴字第2892號
公　訴　人　臺灣板橋地方法院檢察署檢察官
被　　　告　甲○○
上列被告因違反毒品危害防制條例案件，經檢察官提起公訴（九
十六年度毒偵字第三０三三號），被告於準備程序中就被訴事實
為有罪之陳述，經本院合議庭裁定改行簡式審判程序，並判決如
下：
    主    文
甲○○施用第一級毒品，累犯，處有期徒刑壹年，減為有期徒刑
陸月，如易科罰金，以新臺幣壹仟元折算壹日，扣案注射針筒壹
支沒收。
    犯罪事實
一、甲○○前因違反毒品危害防制條例等案件，分經臺灣士林地
    方法院以九十二年度易字第八二五號、臺北地方法院以九十
    二年度訴緝字第二０四號、簡字第三八二二號、臺灣高法院
    以九十三年度上訴字第九八一號等判決判刑確定，後經減刑
    並就有期徒刑部分定執行刑為有期徒刑一年二月後，於民國
    九十六年七月十六日執行完畢。而其前曾因施用毒品案件，
    經本院裁定送觀察、勒戒後，認有繼續施用毒品之傾向，經
    本院裁定送強制戒治，於八十九年七月七日執行期滿，並經
    臺灣板橋地方法院檢察署檢察官於八十九年八月一日以八十
    九年度戒毒偵字第四八四號為不起訴處分確定；復於九十年
    至九十二年間，因施用第一級及第二級毒品案件，經臺灣臺
    北地方法院判處有期徒刑一年及十月確定，並經同法院裁定
    送強制戒治，於九十三年一月九日因法律修正釋放出所。詎
    其仍未戒除毒癮，復基於施用第一級毒品海洛因、第二級毒
    品甲基安非他命之犯意，於九十六年四月十四日下午，在臺
    北縣泰山鄉○○路一百巷五十九號九樓，以將第一級毒品海
    洛因及第二級毒品甲基安非他命一起置入注射針筒內注射施
    用之方式，同時施用該二種毒品。嗣經警於九十六年四月十
    四日二十一時，在上址查獲，並扣得其所有供施用第一級、
    第二級毒品所需之注射針筒一支。
二、案經臺北縣政府警察局中和分局報告臺灣板橋地方法院檢察
    署檢察官偵查起訴。
    理    由
一、訊據被告甲○○對於上揭犯罪事實均坦承不諱（見本院九十
    六年十二月二十一日審判筆錄第二頁），被告為警查獲時，
    經採集其尿液結果，亦分呈甲基安非他命及鴉片類之陽性反
    應，此有臺灣檢驗科技股份有限公司所出具之濫用藥物尿液
    檢驗報告一份在卷可稽，此外，復有被告所有供施用第一級
    、第二級毒品所用之注射針筒一支扣案可憑，足認被告於本
    院審理中出於任意性之自白與事實相符，從而本件事證明確
    ，被告犯行已堪認定。
二、被告前曾因施用毒品案件，經本院裁定送觀察、勒戒後，認
    有繼續施用毒品之傾向，經本院裁定送強制戒治，於八十九
    年七月七日執行期滿，並經臺灣板橋地方法院檢察署檢察官
    於八十九年八月一日以八十九年度戒毒偵字第四八四號為不
    起訴處分確定；復於九十年至九十二年間，因施用第一級及
    第二級毒品案件，經臺灣臺北地方法院判處有期徒刑一年及
    十月確定，並經同法院裁定送強制戒治，於九十三年一月九
    日因法律修正釋放出所等情，有臺灣高等法院被告前案紀錄
    表附卷可憑（見本院卷），其於強制戒治執行完畢釋放後，
    五年內再犯施用海洛因及甲基安非他命毒品之罪，核其所為
    ，係犯毒品危害防制條例第十條第一項之施用第一級毒品及
    同條第二項之施用第二級毒品罪。其持有第一級毒品及第二
    級毒品之低度行為，應為施用第一級毒品及第二級毒品之高
    度行為所吸收，均不另論罪。而被告所犯上開二罪之間，係
    一行為而同時觸犯數罪名，為刑法第五十五條之想像競合犯
    ，應從一重論以施用第一級毒品罪。被告前因違反毒品危害
    防制條例等案件，分經臺灣士林地方法院以九十二年度易字
    第八二五號、臺北地方法院以九十二年度訴緝字第二０四號
    、簡字第三八二二號、臺灣高法院以九十三年度上訴字第九
    八一號等判決判刑確定，後經減刑並就有期徒刑部分定執行
    刑為有期徒刑一年二月後，於九十六年七月十六日執行完畢
    一情，有臺灣高等法院被告前案紀錄表一份在卷可稽，其於
    有期徒刑執行完畢後，五年以內故意再犯有期徒刑以上之罪
    ，為累犯，依刑法第四十七條第一項規定，加重其刑。爰審
    酌被告犯後坦承犯行而態度良好、施用毒品係戕害自身健康
    ，對他人並不生重大危害及其他一切情狀，量處如主文所示
    之刑。又本件被告犯罪時間係在九十六年四月二十四日以前
    ，合於中華民國九十六年罪犯減刑條例之減刑要件，應依該
    條例第二條第一項第三款、第七條、第九條之規定，減輕為
    有期徒刑六月，並諭知易科罰金之折算標準。末查，本件扣
    案之注射針筒一支，係被告所有供施用第一級及第二級毒品
    所用之物，業據其自承在卷，爰依刑法第三十八條第一項第
    二款、第三項之規定，宣告沒收之。
三、又臺灣基隆地方法院檢察署檢察官雖認被告於九十六年七月
    十六日至九月間，另有施用第一級毒品海洛因及第二級毒品
    安非他命之行為，與本案被告犯罪部分，有實質上一罪關係
    ，並予移送併辦等（即該署九十六年度毒偵字第二二０一號
    ），然：「依刑法第五十六條修正理由之說明，謂『對繼續
    犯同一罪名之罪者，均適用連續犯之規定論處，不無鼓勵犯
    罪之嫌，亦使國家刑罰權之行使發生不合理之現象。』『基
    於連續犯原為數罪之本質及刑罰公平原則之考量，爰刪除有
    關連續犯之規定』等語，即係將本應各自獨立評價之數罪，
    回歸本來就應賦予複數法律效果之原貌。因此，就刑法修正
    施行後多次施用毒品之犯行，採一罪一罰，始符合立法本旨
    」，最高法院著有九十六年度第九次刑事庭會議決議可供參
    照。是施用毒品行為，既應一罪一罰，臺灣基隆地方法院檢
    察署檢察官移送併辦部分，即難認與本件被告犯罪部分，有
    何實質上一罪關係，應退回由該署檢察官另為適當之處分，
    附此敘明。
據上論斷，應依刑事訴訟法第二百七十三條之一第一項、第二百
九十九條第一項前段，毒品危害防制條例第十條、第十八條第一
項前段，刑法第十一條前段、第四十七條第一項、第五十五條、
第三十八條第一項第二款，中華民國九十六年罪犯減刑條例第二
條第一項第三款、第七條、第九條，判決如主文。
本案經檢察官張誌洋到庭執行職務
中　　華　　民　　國　　96　　年　　12　　月　　31　　日
                  刑事第四庭法  官  吳冠霆
上列正本證明與原本無異。
如不服本判決，應於判決送達後十日內敘明上訴理由，向本院提
出上訴狀（應附繕本），上訴於臺灣高等法院。
                            書記官  黃炎煌
中　　華　　民　　國　　96　　年　　12　　月　　31　　日
附錄法條：毒品危害防制條例第十條
毒品危害防制條例第10條
施用第一級毒品者，處 6 月以上 5 年以下有期徒刑。
施用第二級毒品者，處 3 年以下有期徒刑。
